【裁判字號】    99,交簡上,7
【裁判日期】    991119
【裁判案由】    過失傷害
【裁判全文】
臺灣雲林地方法院刑事判決             99年度交簡上字第7號
上  訴  人
即  被  告  丙○○
上列上訴人因過失傷害案件，不服本院虎尾簡易庭99年度虎交簡
字第42號中華民國99年6 月28日第一審簡易判決（聲請簡易判決
處刑案號：臺灣雲林地方法院檢察署99年度偵字第1069號），提
起上訴，本院管轄之第二審合議庭判決如下：
    主    文
上訴駁回。
蔡坤財緩刑貳年。
    事實及理由
一、本案上訴人即被告（下稱被告）丙○○於本院審理時未提出
    新證據請求調查，經本院審理結果，認第一審簡易判決認事
    用法及量刑均無不當，應予維持，並引用第一審判決書記載
    之事實、證據及理由（如附件）。
二、被告提起本件上訴，原以原審認定事實有誤，且被告於事發
    後主動陪同告訴人乙○○、甲○○就醫，並在告訴人就醫期
    間亦常至醫院表示關切與誠意，惟告訴人請求之賠償金額過
    高，因經濟困難無法與告訴人達成和解等語為由，提起上訴
    等語，嗣變更上訴理由，以已與告訴人2 人達成和解為由，
    而請求為緩刑之宣告，對原審認定之犯罪事實及量刑已無爭
    執。
三、按關於刑之量定，係實體法上賦予法院得為自由裁量之事項
    ，苟已斟酌刑法第57條各款所列情狀，而未逾越法定刑度，
    或濫用其權限，即不得任意指摘為違法（最高法院72年度臺
    上字第6696號、75年度臺上字第7033號判例、95年度臺上字
    第7315號、第7364號判決均可參照）。且在同一犯罪事實與
    情節，如別無其他加重或減輕之原因，下級審法院量定之刑
    ，亦無過重或失輕之不當情形，則上級審法院對下級審法院
    之職權行使，原則上應予尊重（最高法院85年度臺上字第24
    46號判決參照）。
四、本件被告所犯之刑法第284條第1項前段之過失傷害罪，其法
    定刑為「6月以下有期徒刑、拘役或500元以下罰金」，而原
    審已依刑事訴訟法第454條第2項記載認定之犯罪事實、證據
    及應適用之法條，顯已審酌被告之過失傷害犯行，對告訴人
    所造成之損害、雙方的過失比例、被告符合自首規定及被告
    迄至簡易判決為止，尚未與告訴人達成民事和解等一切情狀
    ，於法定刑度內量處被告有期徒刑4 月，並諭知以新臺幣1,
    000 元折算1 日之易科罰金折算標準，原審量刑並無何違法
    失當之處，又被告對於原審認事用法及量刑既無爭執，則其
    上訴為無理由，應予駁回。
五、然查，被告提起上訴後，已於99年8 月16日與告訴人達成民
    事和解，賠償告訴人之損失，有卷附本院調解程序筆錄可參
    （見本院卷第23頁），且告訴人亦當庭表示願意原諒被告，
    同意讓被告緩刑等語（見本院卷第21頁反面、第22頁），是
    原審判決時，未及考量該和解成立之情形，而查被告前未曾
    受有期徒刑以上刑之宣告，有其臺灣高等法院被告前案紀錄
    表一件在卷可稽，其因一時過失致罹刑章，經此偵、審程序
    之教訓及刑之諭知，當知所警惕而慎守交通安全規則，本院
    認第一審簡易判決所宣告之刑以暫不執行為適當，爰併宣告
    緩刑2 年。
六、被告經合法傳喚，無正當理由而未於審判期日到庭，爰不待
    其陳述，逕行判決，併予敘明。
據上論斷，應依刑事訴訟法第455條之1第1項、第3項、第368條
、第371條、第373條，刑法第74條第1項第1款，判決如主文。
本案經檢察官江柏青到庭執行職務。
中    華    民    國    99    年    11    月    19    日
                  刑事第五庭  審判長法  官  吳基華
                                    法  官  張文俊
                                    法  官  段奇琬
以上正本證明與原本無異。
本件判決不得上訴。
                                    書記官  高培馨
中    華    民    國    99    年    11    月    19    日
附錄本案論罪科刑法條全文
刑法第二百八十四條第一項：
因過失傷害人者，處六月以下有期徒刑、拘役或五百元以下罰金
，致重傷者，處一年以下有期徒刑、拘役或五百元以下罰金。

司法院資訊處製作；財團法人民間司法改革基金會備份。
